Juan Alfredo Zúñiga Codoceo

[Viña del Mar, Chile] | [+56940413646] | [zcja.89@gmail.com|juan.zuniga.c@synapsedev.cl] | [LinkedIn]

Resumen Profesional

Soy un apasionado desarrollador Full Stack junior fundador de Synapse Dev agencia de desarrollo web profesional. Tengo experiencia en la creación de interfaces web atractivas y funcionales, con un enfoque en detalles técnicos y visuales. Mi conjunto de habilidades incluye HTML, CSS (Bootstrap 4), Sass, VueJS, Web Components ,React, NodeJS, Postgresql, MongoDB. Estoy altamente motivado para contribuir al mundo de la tecnología a través de la transformación digital.

Experiencia

FrontEnd Developer — TCS — Noviembre 2020 - Noviembre 2021

- Desarrollo de soluciones de interfaz web para cumplir con los requerimientos del negocio.
- Creación e implementación de componentes web de alta calidad.
- Colaboración en proyectos con enfoque en detalles técnicos y visuales.

Full Stack Developer - Synapse Dev - Agosto 2024 - Actualidad

- Desarrollo de soluciones web full stack
- Creación de proyectos desde el diseño al desarrollo web
- Trabajo desde la BD hasta la creacion del frontend con react, vuejs, etc
- Trabajo desde JS hasta Wordpress

Educación

Bootcamp Oracle One - Alura - 2002-2023

Bootcamp Front-End VueJS – Edutecno – Marzo 2023- Agosto 2023

Bootcamp Full Stack - Desafio Latam - Febrero 2024 - Agosto 2024

Analista programador – Iplacex – Marzo 2024 (cursando)

Certificaciones

- FullStack Web Oracle Agosto 2022 Febrero 2023
- Front-End VueJS Edutecno Marzo 2023 Agosto 2023
- FullStack Web Desafio Latam Febrero 2024 Agosto 2024

Habilidades Técnicas

- HTML5, CSS (Bootstrap 4), Sass, VueJS, Web Components, React.
- Experiencia en Cross Browser Support.
- Conceptos de diseño, color y tipografía.
- Conocimientos en Experiencia de Usuario (UX), Usabilidad, Interfaces e Interacciones.
- Herramientas: Sketch, Figma, NPM, GIT, Storybook.js, Template email.

Idiomas

- Español (Nativo)
- Inglés (Intermedio)

Contacto

Como desarrollador FrontEnd junior en búsqueda de mi primer trabajo, estoy emocionado por la oportunidad de unirme al mundo Ti y contribuir al mundo de la tecnología a través de la transformación digital. Mi compromiso con la calidad y la innovación me hace un candidato ideal para este puesto.

LinkedIn: https://www.linkedin.com/in/juan-alfredo-zuniga-codoceo/

Github: https://github.com/Juan-Zuniga-Codoceo

Portfolio: https://juan-zuniga.netlify.app/